【裁判字號】    98,聲,1645
【裁判日期】    990118
【裁判案由】    返還提存物
【裁判全文】
臺灣桃園地方法院民事裁定              98年度聲字第1645號
聲  請  人  大眾商業銀行股份有限公司
法定代理人  甲○○
代  理  人  丙○○
相  對  人  乙○○
上列當事人間聲請返還提存物事件，本院裁定如下：
    主  文
本院九十六年度存字第三四九○號提存事件聲請人所提存之新臺
幣壹拾萬元，准予返還。
    理  由
一、聲請人業依銀行法及金融機構合併法規定，於民國98年7 月
    10日概括承受有限責任高雄第二信用合作社資產負債及全部
    營業，有行政院金融監督管理委員會98年8 月21日金管銀國
    字第09800334030 號函可憑，合先敘明。
二、按訴訟終結後，供擔保人證明已定20日以上之期間，催告受
    擔保利益人行使權利而未行使者，法院應依供擔保人之聲請
    ，以裁定命返還其提存物，民事訴訟法第104 條第1 項第3
    款前段定有明文。又該條之規定，於其他依法令供訴訟上之
    擔保者，準用之，同法第106 條亦定有明文。而此所謂訴訟
    終結，固應從廣義解釋，包括撤銷假扣押或假處分裁定及執
    行程序終結在內。
三、本件聲請意旨略以：聲請人前遵本院96年度裁全字第4077號
    假扣押裁定，以本院96年度存字第3490號提存新台幣10萬元
    在案。茲因聲請人已撤回上開假扣押執行，復於此執行程序
    終結後，聲請本院以桃院永民祥98年度聲字第1359號函通知
    相對人於收受通知後21日內行使權利，而相對人於所定期間
    屆滿仍未行使權利爰聲請返還上開提存物等語，並提出本院
    96年度裁全字第4077號民事裁定、本院96年度存字第3490號
    提存書、國庫存款收款書、本院民事執行處函、桃院永民祥
    98年度聲字第1359號函（均為影本）、相對人戶籍謄本等件
    為證。
四、聲請人主張之事實，除有其提出之上開證據附卷可稽外，並
    經本院依職權調取假扣押卷宗、提存卷宗核閱屬實。又聲請
    人確於訴訟終結後，以桃院永民祥98年度聲字第1359號函通
    知相對人於收受通知後21日內行使權利，此通知業已合法送
    達於相對人，亦業經本院依職權調取本院98年度聲字第1359
    號通知行使權利等卷宗，核閱無誤，堪認屬實。而相對人逾
    上開受催告期間迄今並未行使權利之事實，亦經本院依職權
    查詢無訛，有本院民事紀錄科查詢表2 紙及臺灣高雄地方法
    院99年1 月7 日雄院高文字第0990000034號函1 紙在卷足憑
    。揆諸上揭法律規定及說明，聲請人本件聲請於法尚無不合
    ，應予准許。
五、依民事訴訟法第95條裁定如主文。
中    華    民    國    99    年    1     月    18    日
                  民事第二庭    法  官  楊晴翔
以上正本係按原本作成。
如不服本裁定應於送達後10日內向本院提出抗告狀，並繳納抗告
費新臺幣1,000 元。
中    華    民    國    99    年    1     月    19    日
                                書記官  黃盈菁

司法院資訊處製作；財團法人民間司法改革基金會備份。
